GANDEGA Samba

CONTACT

07 51 54 29 52

sambagdg@gmail.com

www.gandegasamba.com

09 Rue de Strasbourg, 93800 Epinay Sur-Seine

Permis B

COMPÉTENCES

- Développement web
- Programmation web
- Wordpress
- Langages (HTML/CSS, Bootstrap, JavaScript(React/nextJS, VueJS), PHP, JAVA, C#, Python).
- Base de données (SQL, Mysql).
- Installation et configuration d'un système d'exploitation(Windows, Linux, MacOs).
- Installation et paramétrage de la microinformatique(ordinateur, portables, imprimantes, multifonctions)
- · Pack office.

LANGUES

Français Maternelle

Anglais Intermédiaire

Recherche contrat d'apprentissage Bachelor 3ème année(ingénierie du web) ESGI

Alternance: 3 semaines en entreprise/ 1 semaine en Formation

PROFIL PROFESSIONNEL

Dans le cadre de ma poursuite d'étude en 3ème année de licence professionnelle, je cherche une alternance dans le domaine du développement web pour la rentrée de septembre 2023. Mes récentes expériences ont fait naître en moi une réelle appétence pour l'informatique. Curieux, team-player et rigoureux, j'ai hâte de travailler avec vous et de grandir sur le plan professionnel et personnel.

PARCOURS PROFESSIONNEL

Fischbein France, Montreuil - Stage - fev 2023 - mars 2023

- Travaux d'intégration sous Wordpress.
- Création d'un site web et intégration des contenus selon le cahier des charges établi.
- Conception technique d'interfaces web.

Miranda Service, Epinay Sur-Seine - nov 2021- fev 2022

- Création d'un site vitrine avec (HTML/CSS, PHP)
- L'objectif du site est d'informer les internautes sur l'activité de l'entreprise.
- Mise en place d'une interface présentant les services et produits de l'entreprise.
- Formulaire de contact, permettant aux clients de contacter l'entreprise.

Atmos'Faire, Saint-Ouen- Stage - avril 2021 - juin 2021

- Production et montage des vidéos des événements organisés par l'entreprise.
- Coworking
- Édition et montage vidéo

Social Technet, Conflans-Saint-Honorine - Stage novembre 2019 - janvier 2020

- Technicien Support informatique.
- Bureatique, installation de poste de travail.
- Dépannage informatique à domicile.

FORMATION

ESGI, Paris 75012 - 2023-2024

Bachelor 3éme année : ingénierie du web

Lycée de Vilgènis, Massy - 2022-2023

BTS: Service informatique aux organisation(SLAM) - Admis

Greta MTE77, Lognes - 2021-2022

BTS: Service informatique aux organisation(SLAM)

Lycée polyvalent Jean-Perrin, Saint-Ouen-l'Aumône - 2020-2021

BTS: Systèmes Numériques

Lycée professionnel Denis Papin, Lacourneuve - 2017-2020 Baccalauréat : professionnel Systèmes numériques - Mention bien